Minutes et répertoires du notaire Philippe BEAUFEU, 12 avril 1837 - 17 novembre 1862 (étude XVI)
Archives nationales
- Minutes de Philippe BEAUFEU, 12 avril 1837 - 17 novembre 1862; MC/ET/XVI/1115 - MC/ET/XVI/1264
  - Minutes. 1851, mars - avril, mars - avril 1851; MC/ET/XVI/1196
    - Succession, inventaire apres décès., 12 avril 1851; MC/ET/XVI/1196
      Nom, qualité: (M.) Guillemeteau, Jean Baptiste Leon.
      Nom: Société de Couture de Robes Palmire Chartier et Legrand.
      Domicile: Paris (Paris) rue Laffitte, 15
    - echange, maison domaine et propriété, Paris, leblanc, Paris (75, 36, 75) rue de Trevise, 16, *, rue du Cherche-Midi, 42., 12 avril 1851; MC/ET/XVI/1196
      Nom, qualité: (M.) Boucher Du Minguy, Bernard Pierre.
      Profession: propriétaire, officier de cavalerie (ancien).
      Domicile: Paris (Paris) rue de Verneuil, 23
    - Donation entre epoux., 16 avril 1851; MC/ET/XVI/1196
      Nom, qualité: (M.) Simonnet, Phileas Joseph.
      Profession: bijoutier garnisseur, Paris (Paris).
      Domicile: Paris (Paris) rue Jean-Robert, 22.
      Nom, qualité: (Mme ou Mlle) Paris, Antoinette Josephine.
    - Donation entre epoux., 16 avril 1851; MC/ET/XVI/1196
      Domicile: Paris (Paris) rue Jean-Robert, 22
    - Procuration rente publique, depot., 17 avril 1851; MC/ET/XVI/1196
      Nom, qualité: (M.) Poulpiquet de, Edmond Adolphe.
      Profession: contrôleur de ville des contributions-indirectes, Nantes (Loire-Atlantique).
      Domicile: Nantes (Loire-Atlantique).
      Nom, qualité: (M.) Lehodey, Louis.
      Domicile: Neuilly-sur-Seine (Hauts-de-Seine)
    - Liquidation, proces verbal, reprises apres separation de biens., 17 avril 1851; MC/ET/XVI/1196
      Nom, qualité: (Mme ou Mlle) Lagrange, Claire.
      Domicile: Belleville (Paris) rue de Paris, 166.
      Relations: séparé(e) de biens de l'intervenant 2.
      Nom, qualité: (M.) Alexandre, Alexandre Remi Aime.
      Profession: limonadier (marchand), Paris (Paris).
      Domicile: Paris (Paris) rue Saint-Denis, 278
    - Procuration rente publique., 17 avril 1851; MC/ET/XVI/1196
      Nom, qualité: (M.) Hamard, Emile Auguste.
      Domicile: Paris (Paris) rue de Rivoli, 12.
      Nom, qualité: (M.) Andrieu.
      Profession: agent-de-change, Rouen (Seine-Maritime), Bourse (la).
      Domicile: Rouen (Seine-Maritime).
      Relations: exécuteur testamentaire de l'intervenant 2
    - Procuration rente publique, vente de rente etat 5%, 214 f., 23 avril 1851; MC/ET/XVI/1196
      Nom, qualité: (M.) Veillet de Veaux de Sancy, Ferdinand Charles Frumence.
      Domicile: Ferte-sous-Jouarre (la) (Seine-et-Marne) Abimes (les).
      Nom, qualité: (M.) Pottier, Francois Henry.
      Profession: avoué,Meaux (Seine-et-Marne).
      Domicile: Meaux (Seine-et-Marne)
    - Procuration acte, dépôt, prise de possession de succession., 24 avril 1851; MC/ET/XVI/1196
      Nom, qualité: (Mme ou Mlle) Syrgenstein de, Caroline (baronne).
      Domicile: Wurzbourg (baviere).
      Relations: épouse de l'intervenant 2, héritier de l'intervenant 3.
      Nom, qualité: (M.) Weinbach de.
      Nom, qualité: (Mme ou Mlle) Reding de (baronne).
      Relations: au service de l'intervenant 4.
      Nom, qualité: (Mme ou Mlle) Bonaparte, Mathilde (princesse).
      Nom, qualité: (M.) Demidoff (comte).
      Nom, qualité: (M.) Castaignet.
      Profession: avoué,Paris (Paris)
    - Inventaire après décès de la baronne Madeleine d'Eptingen, veuve d'Antoine Reding, baron de Riberegg, ancienne gouvernante, dame de compagnie de la princesse Mathilde Bonaparte, comtesse Demidoff., 25 avril 1851; MC/ET/XVI/1196
      inventaire après décès; Eptingen, Madeleine (baronne d'); Reding, Antoine de (baron de Riberegg); Bonaparte, Mathilde (comtesse Demidoff); employé de maison
    - Succession, inventaire apres décès., 25 avril 1851; MC/ET/XVI/1196
      Nom, qualité: (Mme ou Mlle) Eptingen D', Madeleine (baronne).
      Profession: dame de compagnie, gouvernante (ancienne), Paris (Paris).
      Domicile: Paris (Paris) rue de Courcelles, 10.
      Relations: veuve de l'intervenant 2, au service de l'intervenant 3.
      Nom, qualité: (M.) Reding de, Antoine (baron, Reding de Riberegg), Reding de Riberegg.
      Profession: chef de bataillon.
      Nom, qualité: (Mme ou Mlle) Bonaparte, Mathilde (princesse, Montfort), Montfort.
      Domicile: (Paris) rue de Courcelles, 10.
      Nom, qualité: (M.) Demidoff, Anatole (comte)
    - Succession, notoriete., 25 avril 1851; MC/ET/XVI/1196
      Nom, qualité: (M.) Vilain, Jacques.
      Domicile: Paris (Paris) rue de la Sourdiere, 20
    - Procuration rente publique, vente de rente etat 5%, 194 f., 26 avril 1851; MC/ET/XVI/1196
      Nom, qualité: (Mme ou Mlle) Fourquet Dite Senar, Marie Madeleine.
      Profession: femme de menage, Paris (Paris).
      Domicile: Paris (Paris) rue du Havre, 5.
      Nom, qualité: (M.) Florion, Louis Onesime.
      Domicile: Batignolles (les) (Paris) Cite Lafontaine, 11
    - Ouverture de credit, brevet d'invention, fabrication de chaussures, 10000 f., 28 avril 1851; MC/ET/XVI/1196
      Domicile: Paris (Paris) rue d'Hauteville, 30.
      Nom, qualité: (M.) Dumery, Constant.
      Domicile: Paris (Paris) rue des Petites-Ecuries, 45
    - Obligation, emprunt, 31554 f., 30 avril 1851; MC/ET/XVI/1196
      Nom, qualité: (M.) Coulon, Frederic.
      Profession: banquier (ancien), Paris (Paris).
      Domicile: Paris (Paris) rue Rossini, 14.
      Nom, qualité: (Mme ou Mlle) Meuron, Rose.
    - Vente par Marguerite-Eugénie Lefèvre, veuve de Jean-Adam Frank, restaurateur, du fonds du restaurant Wepler, grande rue Batignolles-Monceau, n°10, à Victor-Ulysse Carré, restaurateur, avec inventaire du fonds et bail de la maison., 14 mai 1851; MC/ET/XVI/1196
      acte de vente; inventaire; bail; Batignolles-Monceaux (ancienne commune); Lefèvre, Marguerite Eugénie; Frank, Jean Adam; Carré, Victor Ulysse; restaurateur
    - Succession, inventaire apres décès., 5 juin 1851; MC/ET/XVI/1196
      Nom, qualité: (M.) Rey, Marie Antoine Bernard.
      Domicile: Paris (Paris) rue Vieille-du-Temple, 83
    - Succession, inventaire apres décès., 7 juin 1851; MC/ET/XVI/1196
      Intervenant 1, indirect:
      Nom, qualité: (Mme ou Mlle) Delasalle, Marie Camille Jenny.
      Domicile: Arnouville-les-Gonesse (95)
    - Mariage., 10 juin 1851; MC/ET/XVI/1196
      Nom, qualité: (M.) Caron, Louis Alexandre Xavier.
      Profession: sous-chef au ministère des finances, Paris.
      Domicile: Passy (Paris) rue des Carrieres, 35.
      Nom, qualité: (M.) Caron, Francois Nicolas.
      Nom, qualité: (Mme ou Mlle) Girardet, Madeleine Henriette.
      Nom, qualité: (M.) Courtat, Jacques Louis.
      Profession: employe au ministère des finances, Paris
    - Obligation, emprunt, 10000f., 14 juin 1851; MC/ET/XVI/1196
      Nom, qualité: (Mme ou Mlle) Reculle, Marie Gabrielle.
      Domicile: Paris (Paris) rue Neuve-des-Petits-Champs, 61.
      Nom, qualité: (M.) Castel, Hippolyte.
      Nom, qualité: (M.) Billaudel, Prosper Melghior Hippolyte.
      Profession: ingenieur des ponts-et-chaussees, Versailles (Yvelines).
      Relations: fils de l'intervenant 4.
      Nom, qualité: (M.) Billaudel, Jean Batiste Basilide.
      Profession: propriétaire, ingenieur des ponts-et-chaussees (ancien).
      Domicile: Gironde (Gironde) Cenon Labastide
  - Minutes. 1851, mai - juin, mai - juin 1851; MC/ET/XVI/1197
    - Procuration acte, emprunt, 160000f., 3 mai 1851; MC/ET/XVI/1197
      Nom, qualité: (M.) Raulot, Jean Baptiste Eugene.
      Profession: maitre de forges, maire, propriétaire, Donjeux (Haute-Marne).
      Domicile: Donjeux (Haute-Marne).
      Nom, qualité: (Mme ou Mlle) Raulot, Louise Therese Felicite.
      Domicile: Donjeux (Haute-Marne) chateau.
      Nom, qualité: (M.) Peltereau-Villeneuve, Rene Armand.
      Profession: magistrat (ancien), depute (ancien).
      Relations: beau-frère de l'intervenant 1
    - Procuration générale., 3 mai 1851; MC/ET/XVI/1197
      Nom, qualité: (Mme ou Mlle) Esmoingt, Charlotte Pauline.
      Domicile: Paris (Paris) rue de Provence, 31.
      Nom, qualité: (M.) Vetault, Achille Jules.
      Profession: négociant, Paris.
      Nom, qualité: (M.) Esmoingt de Lavaublanche, Henri.
      Domicile: Paris (Paris) rue de Verneuil, 31.
      Relations: frère de l'intervenant 1
    - Liquidation, proces-verbal, reprises separation de biens., 3 mai 1851; MC/ET/XVI/1197
      Domicile: Paris (Paris) rue de Provence, 31
    - Procuration rp, vente de rente etat 5%, 2500f., 5 mai 1851; MC/ET/XVI/1197
      Nom, qualité: (M.) Belenot, Francois Ferdinand.
      Profession: négociant, Pernambouc (bresil).
      Domicile: Pernambouc (bresil)
    - Mariage., 8 mai 1851; MC/ET/XVI/1197
      Nom, qualité: (M.) Munier Dit Meunier, Joseph Didier Auguste.
      Profession: homme de confiance, Paris.
      Domicile: Paris (Paris) rue Gaillon, 25.
      Nom, qualité: (M.) Munier Dit Meunier, Jean.
      Profession: vigneron.
      Nom, qualité: (Mme ou Mlle) Thabouret, Rosalie.
      Profession: herboriste (marchande), Paris.
      Nom, qualité: (M.) Munier Dit Meunier, Pierre Nicolas.
    - Succession, liquidation., 8 mai 1851; MC/ET/XVI/1197
      Nom, qualité: (Mme ou Mlle) Desprez, Marie Amelie.
      Domicile: Paris (Paris) rue de la Reforme, 46.
      Nom, qualité: (M.) Breton, Alain Marie.
      Profession: sous-commissaire de marine (ancien).
      Domicile: Paris (Paris) rue de la Reforme, 46
    - Procuration acte, consentement à mariage., 8 mai 1851; MC/ET/XVI/1197
      Nom, qualité: (M.) Michaud Dit Labonte, Jean Hector.
      Profession: négociant, Montevideo (uruguay).
      Domicile: Montevideo (uruguay).
      Relations: père de l'intervenant 4.
      Nom, qualité: (M.) Michaud Dit Labonte, Jean Auguste.
      Profession: medecin dentiste, Paris.
      Domicile: Paris (Paris) place de la Bourse, 10.
      Relations: frère de l'intervenant 1.
      Nom, qualité: (M.) Picot, Francois Antoine.
      Profession: négociant, homme de lettres.
      Domicile: Bresil.
      Nom, qualité: (Mme ou Mlle) Michaud Dite Labonte, Eugenie
    - Cahier des charges d'une maison de campagne à Neuilly provenant de la Folie Saint-James, appartenant à Eugène Delamarre, propriétaire., 13 mai 1851; MC/ET/XVI/1197
      La maison avait appatenu à Renaud-César-Louis de Choiseul-Praslin, au moyen de l'adjudication prononcée par les commissaires généraux du conseil du roi le 2 juin 1787, sur la direction de Claude Baudard de Saint-James, trésorier général de la Marine et des Colonies.
      cahier des charges; Delamarre, Eugène; Choiseul-Praslin, Renaud-César-Louis de; Baudard de Saint-James, Claude
    - Cahier des charges, maison et jardin, Neuilly-sur-Seine (Hauts-de-Seine) avenue de Madrid, 2bis X rue des Mauvaises-Paroles, 1, folie-Sainte-James., 13 mai 1851; MC/ET/XVI/1197
      Nom, qualité: (M.) Delamarre, Eugene.
      Domicile: Paris (Paris) rue Mogador, 15.
      Nom, qualité: (Mme ou Mlle) Dubois, Louise Aurelie.
    - Procuration rente publique, vente de rente etat., 13 mai 1851; MC/ET/XVI/1197
      Nom, qualité: (M.) Jacquin, Louis.
      Domicile: Ferte-Milon (la) (2).
      Domicile: Neuilly-sur-Sein (Hauts-de-Seine)
    - Vente, fonds de commerce de restaurateur, 90000f, Batignolles (Paris) Grande-Rue, 10, restaurant Wepler., 14 mai 1851; MC/ET/XVI/1197
      Nom, qualité: (Mme ou Mlle) Lefevre, Marguerite Eugenie.
      Domicile: Batignolles (les) (Paris) Grande-Rue, 10.
      Nom, qualité: (M.) Frank, Jean Adam.
      Profession: restaurateur, Paris.
      Nom, qualité: (M.) Carre, Victor Ulysse.
      Profession: marchand de vin (ancien), restaurateur, Paris.
      Domicile: Batignolles-Monceaux (les) (Paris) Grande-Rue, 10
    - Mainlevee, hypotheque sur maison, Paris (Paris) rue Dalayrac., 14 mai 1851; MC/ET/XVI/1197
      Profession: capitaine rapporteur près le conseil de guerre, Bayonne (Pyrénées-Atlantiques).
      Nom, qualité: (Mme ou Mlle) Pillault-Debit, Louise Francoise Marthe Theonie.
      Nom, qualité: (M.) Pillault-Debit, Nicolas Henri Joseph.
      Profession: avocat à la cour (ancien), Paris.
    - Succession, liquidation., 14 mai 1851; MC/ET/XVI/1197
      Nom, qualité: (Mme ou Mlle) Girardot, Catherine.
      Domicile: Paris (Paris) rue du Marche-St-Honore, 27.
      Relations: veuve de l'intervenant 2, veuve de l'intervenant 3.
      Nom, qualité: (M.) Cezar, Pierre Aime Rene.
      Nom, qualité: (M.) Gonod, Armand.
      Profession: changeur
    - Mainlevee, hypotheque., 14 mai 1851; MC/ET/XVI/1197
      Profession: avocat, Paris.
      Domicile: Paris (Paris) rue de l'Universite, 26.
      Nom, qualité: (M.) Goutaut, Jean Baptiste.
      Profession: ferronnier (marchand), Mezieres (Ardennes).
      Domicile: Mezieres (Ardennes)
    - Bail, maison, loyer annuel 6000f, Batignolles (Paris)., 14 mai 1851; MC/ET/XVI/1197
    - Société, traite, fabrication de conserves de viande, Buenos-Ayres (argentine)., 17 mai 1851; MC/ET/XVI/1197
      Nom, qualité: (M.) Jaunez Sponville, Henri.
      Domicile: Paris (Paris) rue de Clichy, 68.
      Domicile: Paris (Paris) rue du Faubourg-Poissonniere, 24.
      Relations: associé(e) de l'intervenant 3, associé(e) de l'intervenant 4.
      Nom, qualité: (M.) Campion.
      Profession: armateur, Granville (Manche).
      Domicile: Granville (Manche).
      Nom, qualité: (M.) Theroulde.
    - Succession, renonciation., 19 mai 1851; MC/ET/XVI/1197
      Nom, qualité: (Mme ou Mlle) Fouquet, Genevieve Simonette.
      Nom, qualité: (M.) Courde de Montaiglon de, Auguste
    - Procuration acte, emprunt, 25000f., 19 mai 1851; MC/ET/XVI/1197
      Nom, qualité: (M.) Julien, Jacques Auguste.
      Domicile: Selles-Saint-Denis (Loir-et-Cher).
      Nom, qualité: (Mme ou Mlle) Oudine, Aline.
      Domicile: Selle-Saint-Denis (Loir-et-Cher).
      Nom, qualité: (M.) Julien, Pierre Jules.
    - Procuration, substitution., 19 mai 1851; MC/ET/XVI/1197
      Profession: clerc de notaire (principal), Paris.
      Relations: procureur de l'intervenant 3.
      Domicile: Paris (Paris) rue Masseran, 5.
      Relations: procureur de l'intervenant 4.
      Profession: capitaine rapporteur au conseil de guerre, Bayonne (Pyrénées-Atlantiques).
      Nom, qualité: (M.) Pareja, Emmanuel Maria-Del-Carmen Seraphin.
      Profession: docteur-en-medecine, Paris.
      Domicile: Paris (Paris) rue Menars, 9.
      Profession: clerc-de-notaire (principal), Paris.
    - Quittance, paiement de créances sur adjudication de maison, 10589f sur 15167f, Paris (Paris) rue du Pot-de-Fer-St-Marcel, 16., 22 mai 1851; MC/ET/XVI/1197
      Nom, qualité: (M.) Dessagnes, Rene.
      Profession: fruitier (marchand), Paris.
      Domicile: Paris (Paris) rue du Marche-Ste-Honore, 30.
      Relations: créancier(e) de l'intervenant 6.
      Nom, qualité: (Mme ou Mlle) Ferry, Marie.
      Domicile: Paris (Paris) rue du Marche-St-Honore, 30.
      Relations: épouse de l'intervenant 1, créancier(e) de l'intervenant 6.
      Nom, qualité: (M.) Drancy, Louis.
      Profession: marchand de fruits, Paris.
      Domicile: Paris (Paris) rue de Bussy, 11.
      Nom, qualité: (M.) Belland, Jacques Dominique.
      Profession: avoué,Paris.
      Domicile: Paris (Paris) rue du Four-de-Lodi, 5.
      Nom, qualité: (M.) Devant, Emile.
      Domicile: Paris (Paris) rue de la Monnaie, 9.
      Nom, qualité: (M.) Lefranc, Jean Francois.
      Nom, qualité: (M.) Dubettier-Plat, Jean Francois.
      Profession: propriétaire, fabricant de peignes, Paris.
      Domicile: Paris (Paris) rue au-Maire, 7.
      Relations: adjudicataire des biens de l'intervenant 6
    - Procuration générale., 23 mai 1851; MC/ET/XVI/1197
      Nom, qualité: (M.) Bacqua de La Barthe, Joseph Napoleon.
      Domicile: Paris (Paris) rue Lepelletier, 29.
      Nom, qualité: (M.) Coulon, James Francois.
    - Procuration rente publique, dépôt, vente de rente etat 5%, 75f., 23 mai 1851; MC/ET/XVI/1197
      Nom, qualité: (Mme ou Mlle) Cox, Amelia.
      Domicile: Bath (angleterre).
      Nom, qualité: (M.) Blerzy.
    - Quittance, paiement d'adjudication de biens, 3745f., 27 mai 1851; MC/ET/XVI/1197
      Nom, qualité: (personne morale) Cusquel (hoirs).
      Relations: héritiers de l'intervenant 2.
      Nom, qualité: (M.) Cusquel, Pierre Louis Joseph Cornil.
      Domicile: Suresnes (Hauts-de-Seine).
      Domicile: Paris (Paris) passage Saulnier, 13
    - Transport, subrogation, dépôt, créance, 100000f., 27 mai 1851; MC/ET/XVI/1197
      Nom, qualité: (M.) Duport, Louis Antoine.
      Profession: propriétaire, artiste de l'opera (ancien).
      Domicile: Paris (Paris) rue Sainte-Anne, 57.
      Nom, qualité: (personne morale) Cart (hoirs).
      Relations: héritiers de l'intervenant 3.
      Nom, qualité: (M.) Cart, Philippe Josue.
      Domicile: Paris (Paris) rue Portefoin, 11.
      Nom, qualité: (M.) Duport, Nicolas Paul.
      Profession: homme-de-lettres.
      Domicile: Paris (Paris) Quartier Beaujon, avenue Fortunee, 5.
      Relations: frère de l'intervenant 1, subrogé(e) de l'intervenant 1
    - Mainlevée d’hypothèque sur les héritiers de Claude Baudard de Sainte-James, trésorier général de la marine et des colonies., 28 mai 1851; MC/ET/XVI/1197
      mainlevée; Baudard de Sainte-James, Claude
    - Mainlevee, hypotheque., 28 mai 1851; MC/ET/XVI/1197
      Nom, qualité: (M.) Bie, Alphonse Nicolas.
      Domicile: Paris (Paris) rue du Bac, 28.
      Nom, qualité: (personne morale) Baudard de Sainte-James (hoirs).
      Nom, qualité: (Mme ou Mlle) Thibault Dubois, Julie Augustine.
      Nom, qualité: (M.) Baudard de Sainte-James, Claude.
      Profession: trésorier general de la marine et de colonies
    - Procuration general, depot., 28 mai 1851; MC/ET/XVI/1197
      Nom, qualité: (M.) Cornuel, Armand Louis.
      Profession: chirurgien en chef de la marine, Basse-Terre (la) (guadeloupe (la)).
      Domicile: Basse-Terre (la) (guadeloupe).
      Nom, qualité: (M.) Blanchard, Claude.
      Profession: chef de bureau des comptes et budjets au ministère de la mrine, Paris
    - Prorogation, delai de paiement de domaine, 85000f, Nainville-les-Roches (Essonne)., 30 mai 1851; MC/ET/XVI/1197
      Nom, qualité: (Mme ou Mlle) Galaup de Monibal, Marie Genevieve Josephine.
      Nom, qualité: (M.) Trefcon, Pierre Antoine.
      Nom, qualité: (M.) Warnet, Auguste Joseph.
      Domicile: Paris (Paris) rue du Faubourg-Montmartre, 59.
      Relations: veuve de l'intervenant 5.
      Nom, qualité: (M.) Marguerite, Louis Cesar Auguste.
      Domicile: Paris (Paris) rue Neuve-St-Georges, 1
    - Decharge, somme, 15000f., 30 mai 1851; MC/ET/XVI/1197
      Domicile: Batignolles-Monceaux (les) (Paris) rue Saint-Louis, 66.
      Nom, qualité: (M.) Courtin, Jacques Desire Cerbonney.
      Profession: cerlc-de-notaire, Paris.
    - Comparution, proces-verbal., 2 juin 1851; MC/ET/XVI/1197
      Nom, qualité: (M.) Rocoffort, Francois Theophile.
      Domicile: Auteuil (Paris) rue des Planchettes, 21.
      Relations: en proces avec l'intervenant 02.
      Nom, qualité: (Mme ou Mlle) Chotard de Boisjousse, Victorine Mrie Brigitte.
      Intervenant 3:
      Nom, qualité: (M.) Delafaye, Louis Joseph
    - Mariage., 3 juin 1851; MC/ET/XVI/1197
      Nom, qualité: (M.) Bailly, Alexandre.
      Profession: marchand de vin, Paris.
      Domicile: Paris (Paris) rue de Suger, 22.
      Nom, qualité: (M.) Baillif, Michel.
      Profession: cultivateur.
      Nom, qualité: (Mme ou Mlle) Maillard, Marie Honorine.
      Profession: couturiere (ouvriere), Paris.
      Domicile: Paris (Paris) rue du Roi-de-Sicile, 37.
      Nom, qualité: (M.) Maillard, Guillaume.
      Profession: brocanteur, Paris.
      Domicile: Paris (Paris) rue du Roi-de-Sicile, 37
    - Procuration acte, representation d'une fabrique de conserves de viande, Buenos-Ayres (argentine)., 4 juin 1851; MC/ET/XVI/1197
      Profession: rmateur, Granville (Manche).
      Nom, qualité: (M.) Garnier, Francois Adrien.
      Domicile: Paris (Paris) rue de Provence, 61
    - Transport, créance, 914f., 5 juin 1851; MC/ET/XVI/1197
      Nom, qualité: (M.) Marteau, Florent.
      Profession: entrepreneur de travaux de maconnerie, Paris.
      Domicile: Paris (Paris) rue Saint-Sebastien, 53.
      Nom, qualité: (M.) Lassare, Emile.
      Profession: entrepreneur de charpente, Paris.
      Domicile: Paris (Paris) rue Neuve-Plumet, 4
    - Procuration acte, remboursement de pret, 12000f., 5 juin 1851; MC/ET/XVI/1197
      Nom, qualité: (Mme ou Mlle) Fuchs, Marie Jeanne.
      Domicile: Paris (Paris) rue Neuve-St-Augustin, 69.
      Nom, qualité: (M.) Goupy, Philippe Felix.
      Nom, qualité: (M.) Bouvery, Emile.
    - Quittance, remboursement de dette, 623f., 11 juin 1851; MC/ET/XVI/1197
      Nom, qualité: (M.) Aublet, Nicolas Auguste.
      Domicile: Paris (Paris) boulevard Saint-Denis, 22bis.
      Nom, qualité: (M.) Datin, Desire Jacques.
      Profession: herboriste, Paris.
      Domicile: Paris (Paris) rue Vieille-du-Temple, 100
    - Procuration générale, depot., 11 juin 1851; MC/ET/XVI/1197
      Nom, qualité: (M.) Thebault, Thomas Pierre.
      Profession: employe des ponts-et-chaussees (ancien), Paris.
      Domicile: Redon (Ille-et-Vilaine).
      Nom, qualité: (M.) Charlemaine, Louis.
      Profession: clerc de notaire, Paris.
    - Cahier des charges pour l'adjudication des concessions minières des houillères de Saint-Eloy-les-Mines., 12 juin 1851; MC/ET/XVI/1197
      cahier des charges; Saint-Eloy-les-Mines (Puy-de-Dôme)
    - Cahier des charges, dépôt, concessions minieres, Saint-Eloi-les-Mines (Puy-de-Dôme)., 12 juin 1851; MC/ET/XVI/1197
      Nom, qualité: (M.) Lhuilier d'Orcieres, Gabriel Alphonse.
      Domicile: Paris (Paris) rue Jacob, 17.
      Nom, qualité: (M.) Martineau, Eugene Firmin.
      Domicile: Paris (Paris) rue du Faubourg-du-Temple, 86.
      Relations: associé(e) de l'intervenant 1
    - Quittance, reglement de dette, 3462f., 12 juin 1851; MC/ET/XVI/1197
      Nom, qualité: (M.) Cuvillier, Jean Batiste Gaspard.
      Profession: bijoutier (ouvrier), Paris.
      Domicile: Paris (Paris) rue du Temple, 149.
      Profession: officier d'artillerie, Bourges (Cher).
      Domicile: Strasbourg (Bas-Rhin)
    - Succession, inventaire apres décès., 18 juin 1851; MC/ET/XVI/1197
      Nom, qualité: (M.) Huard, Ange Firmin Hyacinthe.
      Profession: entrepreneur de serrurerie, Paris.
      Domicile: Paris (Paris) rue Las-Cases, 15
    - Rente, constitution, depot., 18 juin 1851; MC/ET/XVI/1197
      Profession: propriétaire, homme-de-lettres, Paris.
      Domicile: Paris (Paris) avenue Fortune, 5.
      Profession: propriétaire, artiste de l'opera (ancien), Paris.
      Relations: héritiers de l'intervenant 4.
      Nom, qualité: (M.) Cart, Eugene Adolphe.
      Domicile: Paris (Paris) passage Saulnier, 4bis
    - Procuration rente publique, vente de rente etat 5%, 77f., 18 juin 1851; MC/ET/XVI/1197
      Nom, qualité: (M.) Albergue D', Saturnin.
      Domicile: Paris (Paris) rue Saint-Lazare, 110.
      Nom, qualité: (Mme ou Mlle) Sailbard, Marguerite.
      Nom, qualité: (M.) Chaperon, Floreal Brutus.
      Profession: employe, Paris.
      Domicile: Paris (Paris) rue des Martyrs, 73
    - Mariage., 19 juin 1851; MC/ET/XVI/1197
      Nom, qualité: (M.) Metral, Pierre Joseph.
      Profession: employe au ministère des affaires etrangeres, Paris.
      Domicile: Paris (Paris) rue Neuve-des-Capucines, 22.
      Nom, qualité: (M.) Metral, Francois.
      Nom, qualité: (Mme ou Mlle) Gobier, Aglae Leontine.
      Profession: merciere (marchande), Paris.
      Domicile: Paris (Paris) passage de l'Eglise-St-Philippe-du-Roule.
      Nom, qualité: (M.) Gobier, Pierre.
      Profession: tapissier, Paris.
      Domicile: Paris (Paris) rue de Courcelles, 8
    - Mariage., 19 juin 1851; MC/ET/XVI/1197
      Nom, qualité: (M.) Rey, Silvestre.
      Profession: epicier (marchand), Paris.
      Domicile: Paris (Paris) rue Montmartre, 107.